臺灣桃園地方法院小額民事判決
110年度桃小字第1454號
原      告  莊鳳梅  
被      告  王宗隆  

上列當事人間請求損害賠償事件，本院於民國110 年12 月8日言
詞辯論終結，判決如下：
    主    文
一、被告應給付原告新臺幣5,000元，及自民國一一○年六月二十
    四日起至清償日止，按週年利率百分之五計算之利息。
二、原告其餘之訴駁回。
三、訴訟費用由被告負擔百分之五，餘由原告負擔。
四、本判決第一項得假執行。
    事實及理由
一、原告主張：被告於民國108年2月6日14時30分許，在桃園市
    桃園區虎頭山牌樓內之人行道上，本應注意推手推車前進時
    ，應注意前方之行人，避免撞傷行人，且當時並無不能注意
    之情事，竟疏未注意，即貿然推手推車前進，致該手推車撞
    擊原告，原告因而受有腳踝挫傷之傷勢，爰依侵權行為之法
    律關係提起本件訴訟，請求損害賠償等語，並聲明：被告應
    給付原告新臺幣（下同）100,000元，及自起訴狀繕本送達
    翌日起至清償日止，按週年利率5 ％計算之利息。
二、被告則以：我願意賠償原告之損害，但原告請求之金額過高
    ，我最多可以賠償12,000元等語，資為抗辯，並聲明：原告
    之訴駁回。
三、本院得心證之理由：
  ㈠按故意或過失，不法侵害他人之權利者，負損害賠償責任，
    民法第184 條第1 項前段定有明文。經查，原告主張之前述
    事實，業據其提出本院109 年度桃簡字第590號刑事簡易判
    決為證，復經本院調取上開刑事卷宗查核屬實，且被告對此
    亦不爭執（見本院桃小字卷第27頁），則本院綜合上開各項
    證據調查結果及全辯論意旨，堪認原告之主張為真實。是原
    告請求被告負侵權行為損害賠償責任，自屬有據。
  ㈡次按不法侵害他人之身體、健康、名譽、自由、信用、隱私
    、貞操，或不法侵害其他人格法益而情節重大者，被害人雖
    非財產上之損害，亦得請求賠償相當之金額，亦為民法第第
    195 條第1 項前段明定。又慰撫金之多寡，應斟酌雙方之身
    份、地位、資力與加害程度，及其他各種情形核定相當之數
    額，該金額是否相當，自應依實際加害情形與被害人所受之
    痛苦及雙方之身份、地位、經濟狀況等關係決定之（最高法
    院51年度台上字第223 號判例意旨參照）。經查，被告於上
    開時間、地點，在推手推車向前時，因未注意站在人行道上
    之原告，致該手推車撞擊原告，原告因而受有腳踝挫傷之傷
    勢，則原告受有精神及身體痛苦，堪可認定，是原告依上開
    規定請求被告賠償慰撫金，自屬有據。本院審酌兩造之學經
    歷、工作狀況（見本院桃小字卷第27頁），復參酌兩造之身
    分、地位、經濟狀況與被告之過失情節及原告所受傷害（見
    偵字第7269號卷第12頁）等一切情狀，認原告請求被告賠償
    精神慰撫金以5,000元為適當，應予准許，逾此部分之請求
    ，應予駁回。
四、末按給付有確定期限者，債務人自期限屆滿時起，負遲延責
    任；給付無確定期限者，債務人於債權人得請求給付時，經
    其催告而未為給付，自受催告時起，負遲延責任。其經債權
    人起訴而送達訴狀，或依督促程序送達支付命令，或為其他
    相類之行為者，與催告有同一之效力；又遲延之債務，以支
    付金錢為標的者，債權人得請求依法定利率計算之遲延利息
    ，而應付利息之債務，其利率未經約定，亦無法律可據者，
    週年利率為5 ％，民法第229 條第1 項、第2 項、第233 條
    第1 項前段及第203 條分別定有明文。查，本件原告請求被
    告賠償5,000元部分，係以支付金錢為標的，且無確定期限
    ，又未約定利息，則被告應自受催告時起，負遲延責任，則
    原告就上述得請求之金額，併請求自起訴狀繕本送達被告之
    翌日即110 年6 月24日（見本院桃小字卷第8頁）起至清償
    日止，按年息5 ％計算之利息，同為有據。
五、綜上所述，原告依侵權行為之法律關係，請求被告給付5,0
    00元，及自110 年6 月24日起至清償日止，按週年利率5%計
    算之利息，為有理由，應予准許。逾此範圍之請求，為無理
    由，應予駁回。
六、本件係依民事訴訟法第436 條之8適用小額訴訟程序所為被
    告敗訴之判決，爰依同法第436條之20之規定，依職權宣告
    假執行。
七、訴訟費用負擔之依據：民事訴訟法第79條。
中　　華　　民　　國　　110 　年　　12　　月　　17　　日
                  桃園簡易庭  法  官  顏嘉漢
以上為正本係照原本作成。
如不服本判決，應於送達後20日內，向本院提出上訴狀並表明上
訴理由，如於本判決宣示後送達前提起上訴者，應於判決送達後
20日內補提上訴理由書（須附繕本）。
如委任律師提起上訴者，應一併繳納上訴審裁判費。   
中　　華　　民　　國　　110 　年　　12　　月　　17　　日
                              書記官  楊上毅
附錄：
一、民事訴訟法第436條之24第2項：
　  對於小額程序之第一審裁判上訴或抗告，非以其違背法令為
    理由，不得為之。
二、民事訴訟法第436條之25：
　  上訴狀內應記載上訴理由，表明下列各款事項：
　  （一）原判決所違背之法令及其具體內容。
　  （二）依訴訟資料可認為原判決有違背法令之具體事實。
三、民事訴訟法第471條第1項：（依同法第436條之32第2項規定
    於小額事件之上訴程序準用之）
    上訴狀內未表明上訴理由者，上訴人應於提起上訴後20日內
    ，提出理由書於原第二審法院；未提出者，毌庸命其補正，
    由原第二審法院以裁定駁回之。